【裁判字號】    89,易,391
【裁判日期】    890505
【裁判案由】    妨害名譽
【裁判全文】
臺灣臺南地方法院刑事判決
    公  訴  人  臺灣台南地方法院檢察署檢察官
    被      告  丙○○
                王乙○○
右列被告因妨害名譽案件，經檢察官提起公訴（八十八年度調偵字第二二號），本院
判決如左：
    主  文
丙○○連續意圖散布於眾，而傳述足以毀損他人名譽之事，處有期徒刑月，如易科
罰金，以佰元折算壹日。
王乙○○連續意圖散布於眾，而傳述足以毀損他人名譽之事，處有期徒刑月，如易
科罰金，以佰元折算壹日。
    事  實
一、丙○○係中藥材之販賣商人，與王乙○○（公訴人誤載為乙○○）為好友，而丁○○○因曾於民國八十七年八月間向丙○○購買藥材而相識。詎丙○○與王乙○○竟分別基於誹謗之犯意，意圖散布於眾，連續於八十八年五月間在台南市○○
    路十八巷二十五號，分別向客人等不特定人，傳述稱：丙○○之壯陽藥材很有用
    ，丙○○因服用該藥而可與丁○○○持續性行為四十五分鐘，丁○○○因此迷戀
    丙○○，且都自己跑去找丙○○發生關係等足以毀損丁○○○名譽之事。
二、案經丁○○○訴請台灣台南地方法院檢察署檢察官偵查起訴。
    理  由
一、訊據被告丙○○、王乙○○均矢口否認有上揭犯行，被告丙○○辯稱：伊係告知
    證人甲○○伊未販賣壯陽藥云云，被告王乙○○則辯稱：告訴人丁○○○因向丙○○索款未果，並因丙○○常至伊經營之早餐店吃早點而懷恨誣告云云。經查，
    右揭事實，除據告訴人丁○○○指述綦詳外，並經被告丙○○於偵查中坦承：「
    （有無向其他人說你賣他〈指丁○○○〉藥，藥效佳就要求他與你發生關係﹖）
    有的．．（何人要求發生關係的﹖）是丁○○○說的」等語不諱（參見台灣台南
    地方法院檢察署八十八年度偵字第一二四一一號偵查卷第二十二頁背面），復經
    證人甲○○於偵查中到庭證稱：「丙○○說壯陽藥很有用，當時乙○○、丙○○
    均在場，丙○○鼓吹我買，說與丁○○○睡四十五分鐘，他有吃壯陽藥，說丁○○○均自己跑去丙○○處與他睡，他向我說時，乙○○也在場．．（你何時聽到
    乙○○跟你說丙○○的藥很有效，所以丁○○○自願與他發生關係﹖）今年五月
    間，我向丙○○及乙○○處聽到，三人均在場，這是買藥時說的，丙○○告訴我
    ，乙○○也告訴我，是同在那天早上同時告訴我的」等語屬實（參見台灣台南地
    方法院檢察署八十八年度調偵字第二二號偵查卷第十四頁背面、第十五頁背面）
    ，告訴人之子葛良鈺亦於偵查中證稱：「在十九日前一星期乙○○打電話告訴我
    說我母親與男人發生關係，鄰居都知道．．說與男人睡覺」等語（參見台灣台南
    地方法院檢察署八十八年度偵字第一二四一一號偵查卷第二十五頁背面），核與
    被告王乙○○坦承確曾打電話予證人葛良鈺為前開陳述不諱（參見同前偵查卷第
    二十六頁），是被告二人顯有散布於眾之意圖，而傳述前開涉於私德且與公共利
    益無關，足以毀損告訴人名譽之事，渠二人嗣後所辯，乃圖卸刑責之詞，不足採
    信。本件事證明確，被告二人犯行堪以認定。
二、核被告二人所為，均係犯刑法第三百十條第一項誹謗罪。又被告二人係分別向他
    人為前開犯行，尚難認為渠二人間有犯意之聯絡及行為之分擔，公訴人認係共同
    正犯，尚有未洽。其二人先後多次誹謗犯行，時間緊密，犯罪構成要件相同，顯
    係基於概括之犯意反覆為之，均為連續犯，應依刑法第五十六條之規定以一罪論
    並加重其刑。爰審酌被告二人犯罪之動機、目的、手段，所生之危害、犯罪後猶
    狡飾否認毫無悔意等一切情狀，分別量處如主文所示之刑，並諭知易科罰金之折
    算標準，以示懲儆。
據上論斷，應依刑事訴訟法第二百九十九條第一項前段，刑法第五十六條、第三百十
條第一項、第四十一條，罰金罰鍰提高標準條例第一條前段、第二條，判決如主文。
本案經檢察官張太龍到庭執行職務。
中      華      民      國    八十九    年      五      月      五      日
                                    臺灣臺南地方法院刑事第三庭
                                        法  官  林  育  幟
右正本證明與原本無異﹖
如不服本判決，應於判決送達後十日內，向本院提出上訴狀（須附繕本）。
                                        書記官  汪  姿  秀
中      華      民      國    八十九    年      五      月      八      日
附錄本案論罪科刑法條全文：
中華民國刑法第三百十條第一項：
意圖散布於眾，而指摘或傳述足以毀損他人名譽之事者，為誹謗罪，處一年以下有期
徒刑、拘役或五百元以下罰金。


司法院資訊處製作；財團法人民間司法改革基金會備份。
